# 急！民办义务制小学，物价局要求审计报告

提问人：奔放的大海 时间：2010-05-31 14:50:07
刚成立的民办义务制小学，向物价局申请《*学校收费许可证的请示》，列示了预计教师工资、房租、仪器折旧、水电、行政费、建校筹资利息、绿化费共 7 项，请问我该如何审计啊？ 哪位老师有审计底稿和报告格式？谢谢啦

回答人：chenyiwei
回复 楼主 奔放的大海 的帖子本版面应当有民间非营利组织的审计报告和报表附注样式，你可以先搜索一下。